【裁判字號】    98,簡上,143
【裁判日期】    990224
【裁判案由】    給付承攬報酬
【裁判全文】
臺灣臺北地方法院民事判決             98年度簡上字第143號
上  訴  人  美商生命延長科技股份有限公司台灣分公司
法定代理人  乙○
訴訟代理人  丙○○
被上訴人    逸驊科技有限公司
法定代理人  戊○○
上列當事人間請求給付承攬報酬事件，上訴人對於民國98年1 月
13日本院臺北簡易庭97年度北簡字第 34464號第一審判決提起上
訴，本院於民國99年1月27日言詞辯論終結，判決如下：
    主      文
上訴駁回。
第二審訴訟費用由上訴人負擔。
    事實及理由
一、被上訴人起訴主張：被上訴人於民國97年 6月間接獲上訴人
    委託電路板量產一案，被上訴人承接該案後即依上訴人所提
    供之資料進行工程之規劃並執行量產，於97年7月1日完成交
    貨。被上訴人依約完成上訴人所委託事項後，於97年7月9日
    向上訴人請款，上訴人竟不為給付，爰依承攬法律關係提起
    本訴，請求上訴人給付被上訴人新台幣（下同）168,900 元
    ，及自支付命令狀送達上訴人翌日起至清償日止，按年息5%
    計算之利息。
二、上訴人則抗辯稱：被上訴人交貨延誤數個月時間，致上訴人
    受有損害幾百萬元等語，並聲明：駁回被上訴人之訴。
三、原審為被上訴人勝訴之判決，上訴人不服並提起上訴，聲明
    為：(一)原判決廢棄。(二)被上訴人在第一審之訴駁回。被上訴
    人則聲明：駁回上訴。
四、上訴人上訴理由除引用原審書狀外，補稱：本件被上訴人係
    負責電路板的設計及完成，訴外人宏光光電股份有限公司（
    下稱宏光公司）係提供鏡片，另外訴外人展新模型企業有限
    公司（下稱展新公司）則係負責產品模具的射出。因為被上
    訴人設計製造之產品有瑕疵，經測試後光速不足，未達簽約
    書上之標準，且不願配合修補瑕疵，上訴人已支付部份款項
    且因被上訴人不出面，故上訴人將產品交還給宏光公司，被
    上訴人應不可再向上訴人請求承攬報酬。
五、被上訴人除引用原審書狀及陳述外，補稱：
  (一)被上訴人係按照宏光公司交付之規格設計控制電路板，並經
    宏光公司驗證測試完成，符合訂購單所約定雷射 660與雷射
     808之產品規格（見本院卷第46頁訂購單及第50、51頁測量
    圖表）。上訴人所稱產品密度不足、易解體及漏光等瑕疵，
    應係產品塑膠結構與內部光學元件之配置問題，並非被上訴
    人承製品之瑕疵。就光速部分係由宏光公司在負責，因為光
    速的鏡片係由宏光公司提供的。
  (二)上訴人與被上訴人於97年5月30日成立編號SR00-00000000之
    訂單，並於同年6月3日給付30%之簽約金，該訂單嗣後暫緩
    執行；雙方嗣後於同年6月20日成立本件編號SR00-0000000
    之訂單（下稱系爭訂單），被上訴人依約完成產品並交貨請
    款後，上訴人竟拒絕付款。其所稱已給付之部分款項實即前
    訂單之簽約金，故上訴人並未給付本件訂單之款項。另上訴
    人退貨應係退回負責產品組裝測試之展新公司，非退回被上
    訴人。
六、得心證之理由：
  (一)被上訴人起訴主張上訴人委請被上訴人製造雷射光控制器，
    兩造於97年6月20日成立系爭訂單，數量為100台，金額共計
    168,900元，被上訴人於97年7月1日完成交貨等情，業據其
    提出與所述相符之報價合約書及出貨單各1件為證，上訴人
    對之亦不爭執，應堪信為真實。上訴人則抗辯被上訴人設計
    製造之產品有瑕疵，經測試後光速不足，未達簽約書上之標
    準，且不願配合修補瑕疵，何況上訴人已支付部份款項等詞
    ，故本件主要爭執點厥在：1.被上訴人所承製之產品是否有
    瑕疵而未達簽約書所約定之標準？2.該瑕疵是否應由被上訴
    人修補之？3.上訴人就本件訂單是否已支付部份款項？玆分
    述如下：
    1.上訴人並未能舉證證明被上訴人所承製之產品有瑕疵且未
      達簽約書所約定之標準。
      (1)查本件被上訴人所生產之產品基板經交付展新公司測試
        組裝完成後交付給上訴人驗收，上訴人驗收後並未退貨
        等情，業據證人即展新公司負責人甲○○○○結證屬實
        （見本院卷第62頁反面，98年9月4日準備程序筆錄），
        足證被上訴人所生產之基板並無瑕疵。上訴人雖提出上
        證(一)客訴報告，然該報告係稱最終產品雷射針灸儀抽測
        結果，光功率明顯不足，此係因產品的光學鏡片係分光
        鏡，而非IR Cut所致，有該客訴報告附卷可稽（見本院
        卷第81至82頁），尚難據以證明係因被上訴人所生產之
        基板有瑕疵。
      (2)次查本件最終產品雷射針灸儀雖有激光功率不足之瑕疵
        ，然經宏光公司修改其中10台沒問題後，已交付給上訴
        人，係因上訴人積欠宏光公司款項未付，宏光公司始未
        將其餘90台修改完成等情，亦據證人即97年6、7月間擔
        任宏光公司業務工程師的丁○○○○結證屬實（見本院
        卷第63頁正面，98年9月4日準備程序筆錄），足證本件
        最終產品雷射針灸儀雖有激光功率不足之瑕疵，但經宏
        光公司修改後已沒問題。
      (3)再查本件最終產品雷射針灸儀係由被上訴人負責電路板
        的設計及完成，宏光公司提供鏡片，另外由展新公司負
        責產品模具的射出等情，業據上訴人自認（見本院卷第
        72頁反面，99年1月27日言詞辯論筆錄）。而最終產品
        雷射針灸儀之光功率明顯不足，係因產品的光學鏡片係
        分光鏡，而非IR Cut，且得經由負責鏡片之宏光公司予
        以修復，已如上述，足證雷射針灸儀之瑕疵並非由被上
        訴人所造成。上訴人所稱被上訴人所承製之產品有瑕疵
        且未達簽約書所約定之標準云云，自不足採。
    2.本件最終產品雷射針灸儀的瑕疵既非由被上訴人所造成，
      則該瑕疵自不應責由被上訴人負責修改，此參諸宏光公司
      已就上訴人交付之部分瑕疵產品予以修復至明。從而上訴
      人主張被上訴人不願配合修補瑕疵云云，亦不足採。
    3.查本件訂單之付款方式係測試完成時支付50%金額，7天票
      期，出貨後支付50%金額，7天票期，有報價合約書附卷可
      按（見本院卷第46頁訂購單），上訴人既主張本件最終產
      品雷射針灸儀經測試後存有瑕疵云云，自無可能依約支付
      50%金額之報酬。上訴人主張其就本件訂單已支付部分款
      項云云，既為被上訴人所否認，上訴人又未能舉證以實其
      說，其主張自不可採。
  (二)被上訴人既已依約交付無瑕疵之電路板予上訴人，則其依據
    承攬契約關係，請求上訴人給付承攬報酬，自屬有據。
七、綜上所述，被上訴人依據承攬契約之法律關係，請求上訴人
    給付承攬報酬168,900元及自支付命令送達上訴人翌日即97
    年7月24日起至清償日止，按年息5％計算之利息，為有理由
    ，應予准許。從而，原審所為上訴人敗訴之判決，並無不合
    。上訴意旨指摘原判決不當，求予廢棄改判，為無理由，應
    予駁回其上訴。
八、本件事證已臻明確，兩造其餘之攻擊或防禦方法、未經援用
    之證據，經本院斟酌後，認均不足以影響本判決之結果，自
    無一一詳予論駁之必要，併此敘明。
九、據上論結，本件上訴為無理由，依民事訴訟法第436條之1第
    3項，第449條第1項，第78條，判決如主文。
中    華    民    國    99    年     2    月    24    日
                民事第一庭    審判長法  官  許紋華
                                    法  官  洪文慧
                                    法  官  陳文正
以上正本係照原本作成。
本判決不得上訴。
中    華    民    國    99    年     2    月    24    日
                                    書記官  詹雪娥

司法院資訊處製作；財團法人民間司法改革基金會備份。
